臺灣彰化地方法院刑事判決　　　　　　　　　　　　　九十三年度易字第一五三號
　　公　訴　人　臺灣彰化地方法院檢察署檢察官
　　被　　　告　甲○○
　　　　　　　　丁○○
右列被告因竊盜案件，經檢察官提起公訴（九十二年度偵字第九八００號），本院判
決如左：
        主  文
甲○○、丁○○均無罪。
        理  由
一、公訴意旨略以：被告甲○○、丁○○二人共同基於為自己不法所有意圖之犯意聯
    絡，於民國九十二年十二月二十日下午一時許，一同前往址設彰化縣埔心鄉○○
    路二六五號（起訴書誤載為彰化縣埔心鄉○○村○○路○段一六五號）之曄輝實
    業股份有限公司（以下簡稱曄輝公司）外，翻越該公司之外圍圍牆（高約一點八
    公尺），侵入竊取曄輝公司所有之鞋面拉邦線縫邊機一台、十八種高頭針車一台
    、不鏽鋼捲管二個、鞋刀模一批、鐵柵四個、伺服控制器一個、鞋眼一批、電力
    箱車一個、電話一具、馬達一台等物，渠二人並合力將竊得之物品搬運至被告丁○○所駕駛之車牌號碼ＯＦ─八三三五號自用小貨車上，欲加以變賣得利，惟因
    二人行跡可疑，旋為民眾檢舉，員警據報前往攔查，當場查獲上情，因認被告甲○○、丁○○二人共同涉犯刑法第三百零六條之一項之無故侵入建築物罪嫌及同
    法第三百二十一條第一項第二款之逾越牆垣竊盜罪嫌（起訴書誤載為刑法第三百
    二十條第一項之普通竊盜罪嫌，惟業經蒞庭檢察官於本院審理時更正論罪法條為
    第三百二十一條第一項第二款之逾越牆垣竊盜罪嫌）。
二、按犯罪事實應依證據認定之，無證據不得認定犯罪事實，刑事訴訟法第一百五十
    四條第二項定有明文。復按所謂認定犯罪事實之證據，係指足以認定被告確有犯
    罪行為之積極證據而言，該項證據自須適合於被告犯罪事實之認定，始得採為斷
    罪資料；又事實之認定，應憑證據，如未能發現相當證據，或證據不足以證明，
    自不能以推測或擬制之方法，以為裁判基礎，最高法院二十九年上字第三一０五
    號、四十年臺上字第八六號判例著有明文。又按認定犯罪事實所憑之證據，無論
    係直接證據或間接證據，其為訴訟上之證明，須於通常一般之人均不致有所懷疑
    ，而得確信其為真實之程度者，始得據為有罪之認定，倘其證明尚未達到此一程
    度，而有合理性之懷疑存在時，法院復已就其心證上之理由予以闡述，敘明其如
    何無從為有罪之確信，因而為無罪之判決者，不得遽指為違法，最高法院七十六
    年臺上字第四九八六號著有判例。
三、公訴人認被告甲○○、丁○○二人涉有上開罪嫌，無非係以證人丙○○於警詢時
    之證述及有贓物認領保管單一紙、現場照片數幀在卷可稽為其論據。惟訊據被告
    甲○○、丁○○二人均堅決否認涉有何右揭竊盜犯行，被告甲○○辯稱：伊平日
    從事資源回收之工作，於九十二年十二月二十日下午一時許途經曄輝公司外，見
    有外觀均已屬破舊之鞋面拉邦線縫邊機一台、十八種高頭針車一台、不鏽鋼捲管
    二個、鞋刀模一批、鐵柵四個、伺服控制器一個、鞋眼一批、電力箱車一個、電
    話一具、馬達一台等物放置在前開公司圍牆外之路邊，伊以為係沒有人要的東西
    ，且在路上遇見駕車經過之被告丁○○，才會請被告丁○○幫忙搬運撿拾，並無
    竊盜之意等語；質之被告丁○○則辯稱：被告甲○○平日係以撿廢鐵舊貨為生，
    案發當日其駕車行經曄輝公司附近，巧遇被告甲○○，被告甲○○要其幫忙搬運
    上開放置在路旁的東西，其以為係被告甲○○所撿拾或向他人討來之物，乃幫忙
    被告甲○○搬運，並無竊盜之故意，且其與被告甲○○二人確均未進入曄輝公司
    內等語。
四、經查：（一）上開己○公司址設彰化縣埔心鄉○○路二六五號工廠及外圍圍牆，
    係由丙○○（即曄輝公司代表人陳金鶯之父親）等出資建造，且丙○○於九十三
    年一月十六日偵訊時表明要告訴之範圍，係包含無故侵入建築物及竊盜罪嫌，已
    據證人丙○○於本院審理時陳明，是告訴人丙○○既為上開工廠建物之共有人之
    一，其提出無故侵入建築物罪嫌之告訴部分，形式上係屬合法，合先敘明。（二
    ）又雖卷附查獲員警戊○○製作之職務報告書載稱：「警方人員於九十二年十二
    月二十日十三時二十分許，接獲未具名民眾報案，稱有一部自小貨車牌照號碼Ｏ
    Ｆ─八三三五號，侵入埔心鄉○○村○○路二六五號竊取鐵器後駕車正要離去，
    職獲電話後即與同仁林世文駕巡邏車前往查察」等語，且證人戊○○於本院審理
    時證稱：當天報案者說有二人進去曄輝公司，但其不知前開報案者係何人，聽聲
    音好像是之前來派出所報過案、沒有留下姓名的一位老先生，該位老先生好像是
    丙○○的親戚，其並不知該位老先生的姓名、地址，要偶然相遇才可能遇到他等
    語，及證人丙○○於偵查中雖陳稱：前開鞋面拉邦線縫邊機一台、十八種高頭針
    車一台、不鏽鋼捲管二個、鞋刀模一批、鐵柵四個、伺服控制器一個、鞋眼一批
    、電力箱車一個、電話一具、馬達一台等物係曄輝公司所有，原係放置在彰化縣
    埔心鄉○○路二六五號圍牆內，被告二人是爬圍牆進去偷的，圍牆高度是一點八
    公尺，被告二人可能是先站在車上，然後爬過圍牆進入等語；然證人丙○○於本
    院審理時則證稱：其並未親眼目睹被告二人竊盜過程，是一位隔壁鄰居看到的一
    語，又證人即經丙○○向本院陳報上開親眼目擊竊盜過程之鄰居乙○○於本院審
    理時到庭證稱：於九十三年農曆過年後（約國曆二月間某日），其有看見經常在
    案發地點撿拾破爛之被告甲○○與一位瘦瘦高高的男子（經當庭辨識並非被告丁○○），由上開男子在曄輝公司內將紙箱丟出圍牆外，被告甲○○則站在圍牆外
    接手，當天其並未看到他們有拿鐵製品的東西，其看到上開情形後並未報警，沒
    有警察前來處理等語。（三）是依證人戊○○、丙○○二人前開證述內容，目睹
    被告二人在曄輝公司搬取物品之人，究係與丙○○具有親屬關係之不知名老先生
    、抑或係乙○○，證人戊○○、丙○○二人所陳已有未符（證人丙○○於本院審
    理時並未提及有上開與其具有親戚關係之老先生目睹竊盜過程一事），且證人乙○○於本院審理時證述之被告甲○○所涉竊盜罪嫌之犯罪時間、竊盜物品及案發
    後有無警方到場處理等情，顯均與本案檢察官起訴之竊盜事實不同，自難據以為
    本件被告甲○○有何進入曄輝公司竊盜之不利事證。從而，於被告甲○○、丁○○二人均堅決否認有進入曄輝公司一語（被告二人自警詢起迄本院審理時，就此
    部分之供述均始終前後一致、互核相符），且公訴人復未舉出被告甲○○、丁○○二人於九十二年十二月二十日下午一時許，有進入曄輝公司之積極確切證據之
    情況下，自難逕以證人丙○○指稱失竊物品原係放置在工廠圍牆內，及於查無實
    際目睹被告甲○○、丁○○於本案案發之際係如何搬取前開曄輝公司物品之人證
    之情況下，即率依證人戊○○轉述報案者在電話中提及有二人進入曄輝公司之傳
    聞而逕認被告甲○○、丁○○二人有何翻越圍牆進入曄輝公司之情事；被告甲○○、丁○○二人辯稱：渠等並未進入曄輝公司，上開物品係在曄輝公司圍牆外搬
    取等語，堪以採信。（四）再曄輝公司上開工廠，於案發之際已未營運，公司人
    員均已搬遷至彰化縣芳苑鄉，且工廠圍牆已遭不明人士敲破而有破洞等情，業分
    據證戊○○、乙○○於本院審理時證述明確。衡以被告甲○○、丁○○二人搬取
    之鞋面拉邦線縫邊機一台、十八種高頭針車一台、不鏽鋼捲管二個、鞋刀模一批
    、鐵柵四個、伺服控制器一個、鞋眼一批、電力箱車一個、電話一具、馬達一台
    等物，並非新品，外觀均已陳舊，且其中之鐵製品多已生銹（有前開物品之照片
    二幀在卷可憑），並擺放在前開已停止營運之工廠圍牆外馬路上（有關被告二人
    辯稱其等搬取前開物品時，上開物品係擺放在曄輝公司圍牆外之馬路上一語為可
    採一節，已詳述如前），是被告甲○○、丁○○二人辯稱：其二人並無竊盜之故
    意等語，並非虛妄而為可信。
    （五）此外，復查無其他積極確切之證據，足資證明被告甲○○、丁○○二人有
    何公訴人起訴事實所載之犯行，不能證明被告犯罪，揆諸前揭說明，自均應諭知
    被告甲○○、丁○○二人無罪之判決，以免冤抑。
五、至臺灣彰化地方法院檢察署檢察官移送併辦之九十三年度偵字第一三０五號、九
    十三年度偵字第三二五八號被告甲○○所涉之竊盜罪嫌，因前開起訴部分業經本
    院為無罪判決，因而移送併辦部分與已起訴部分自無連續犯之裁判上一罪關係，
    而非起訴效力所及，本院無從併辦，應退回檢察官為妥適處理，附此敘明。
據上論斷，應依刑事訴訟法第三百零一條第一項，判決如主文。
本案經檢察官邱鼎文到庭執行職務
中      華      民      國    九十三    年      十      月    二十二    日
                                臺灣彰化地方法院刑事第二庭
                                  審判長法官  李  水  源
                                  法      官  廖  政  勝
                                  法      官  李  雅  俐
右正本證明與原本無異。
如不服本判決，應於判決送達後十日內，向本院提出上訴狀（應附繕本），上訴於臺
灣高等法院臺中分院。
告訴人或被害人對於判決如有不服具備理由請求檢察官上訴者，其上訴期間之計算係
以檢察官收受判決正本之日期為準。
                      法院書記官  陳  秀  娟
中      華      民      國    九十三    年      十      月    二十八    日
